【裁判字號】    98,易,2702
【裁判日期】    981026
【裁判案由】    詐欺
【裁判全文】
臺灣板橋地方法院刑事判決              98年度易字第2702號
聲  請  人  臺灣板橋地方法院檢察署檢察官
被      告  甲○○
                    （現另案於臺灣桃園女子監獄執行中）
上列被告因詐欺案件，經檢察官聲請簡易判決處刑（98年度偵字
第23048 號），本院受理後（98年度簡字第8130號）認不宜行簡
易判決程序而改依通常程序審理，判決如下：
    主  文
本件公訴不受理。
    理  由
一、原聲請簡易判決處刑意旨略以：被告甲○○前於民國93年間
    因施用毒品案件，經臺灣板橋地方法院以93年度簡字第1351
    號判處有期徒刑4 月確定，於93年6 月10日易科罰金執行完
    畢。詎仍不知悔改，雖預見提供行動電話門號供他人使用，
    將可能幫助他人詐欺取財，仍基於幫助詐欺之犯意，於98年
    2 月25日，在臺北縣三重市某處，將其申辦之中華電話股份
    有限公司0000000000號行動電話門號SIM 卡，交付予不詳真
    實姓名年籍、自稱「阿宗」之成年男子，而以此方式，幫助
    詐欺集團詐欺財物。該詐欺集團即以上開門號碼電話號碼聯
    繫王麒銘，自王麒銘處取得王麒銘配偶羅婉瑄（王麒銘、羅
    婉瑄所涉幫助詐欺部分，由臺灣臺北地方法院檢察署偵辦）
    開立之中國信託商業銀行三重分行「000-0000000000000000
    」號帳戶之金融卡及密碼後，即意圖為自己不法之所有，於
    98年3 月4 日19時46分許，致電丙○○，佯稱係雅虎奇摩拍
    賣網站員工，向丙○○誆稱其網路購物帳款誤列為分期付款
    ，要求丙○○至自動櫃員機操作提款卡取消分期付款，致丙
    ○○陷於錯誤，依其指示，於同日20 時31 分許及21時14分
    許，至臺中市○區○○路3 段140 號之育才郵局及同路段
    258 號之7-11超商某自動櫃員機操作金融卡，致其存款新臺
    幣（下同）2 萬9988元、1 萬4000元遭轉帳至賴坤佐（所涉
    幫助詐欺部分，由臺灣臺北地方法院檢察署偵辦）開立之臺
    北富邦商業銀行懷生分行「000-000000000000」號帳戶及甲
    ○○上開帳戶。嗣丙○○發現受騙，報警處理，始查知上情
    。因認被告甲○○涉犯刑法第30條第1 項、第339 條第1 項
    之幫助詐欺取財罪嫌等語。
二、按同一案件繫屬於有管轄權之數法院者，由繫屬在先之法院
    審判之，但經共同之直接上級法院裁定，亦得由繫屬在後之
    法院審判，刑事訴訴訟法第8 條定有明文。次按依同法第8
    條之規定不得為審判者，應諭知不受理之判決，並得不經言
    詞辯論為之，刑事訴訟法第303 條第7 款及第307 條分別定
    有明文。此項訴訟法上所謂一事不再理之原則，關於實質上
    一罪或裁判上一罪，均有其適用，最高法院60年臺非字第77
    號判例可資參照。
三、經查：被告甲○○明知將本人之電話交付不明人士使用，有
    被犯罪集團利用作為詐欺取財轉帳匯款等犯罪工具之可能，
    竟基於幫助他人犯罪之不確定故意，於98年2 月25日，向中
    華電信股份有限公司申辦門號為0000000000號之行動電話後
    ，在某不詳處所，將該門號之SIM 卡交予某不詳姓名年籍之
    人使用。嗣該不詳之人及所屬詐欺集團成員取得上揭行動電
    話門號後，即以上開門號與王麒銘聯絡，洽談收購帳戶事宜
    ，王麒銘即於98年3 月4 日15時許，在國道高速公路臺北縣
    三重交流道附近，將其前向中國信託商業銀行三重分行（下
    稱中國信託）所申請，帳號為000-0000000000000000號帳戶
    之金融卡及密碼，一併交付予某不詳姓名年籍之成年男子，
    以供詐騙集團成員使用。而該取得王麒銘上開帳戶金融卡及
    密碼之人，即與其所屬詐騙集團成員，共同基於意圖為自己
    不法所有之犯意聯絡，由該詐騙集團成員於98年3 月4 日19
    時46分許，冒充拍賣網站之客服人員，以電話向丙○○詐稱
    其先前購物付款方式設定錯誤，須依照指示操作提款機加以
    更正，致使丙○○因而陷於錯誤，於同日21時14分許，在臺
    中市○區○○路3 段258 號之統一超商內，以該處之自動櫃
    員機轉帳匯款新臺幣1 萬4,000 元，存入王麒銘上開中國信
    託帳戶內。上揭匯款旋遭詐騙集團成員提領一空。上開幫助
    詐欺犯罪事實，業經臺灣桃園地方法院檢察署檢察官於98年
    8 月6 日以98年度偵字第15663 號聲請簡易判決處刑，並由
    臺灣桃園地方法院於98年8 月18日以98年度審易字第1279號
    繫屬在案等情，此有臺灣桃園地方法院檢察署檢察官98年度
    偵字第15663 號聲請簡易判決處刑書、臺灣高等法院被告前
    案紀錄表等件在卷可稽。經核前開犯罪事實與本件聲請簡易
    判決處刑書所載之犯罪事實同一，故本案與前案為實質上一
    罪之同一案件，本案經臺灣板橋地方法院檢察署檢察官聲請
    簡易判決處刑後於98年10月8 日始繫屬於本院，此有臺灣板
    橋地方法院檢察署98年10月8 日乙○慎秋98偵2304 8字第
    152118號函暨其上本院收狀戳章印文1 紙在卷可憑，足見本
    院係就同一案件繫屬在後之不得為審判之法院，揆諸前揭說
    明，本件爰不經言詞辯論，逕為諭知不受理之判決。
據上論斷，應依刑事訴訟法第452 條、第303 條第7 款、第307
條，判決如主文。
中    華    民    國    98    年    10    月    26    日
                刑事第二十二庭  審判長法  官  潘長生
                                      法  官  曹惠玲
                                      法  官  傅明華
上列正本證明與原本無異。
如不服本判決，應於判決送達後10日內敘明上訴理由，向本院提
出上訴狀 (應附繕本) ，上訴於臺灣高等法院。其未敘述上訴理
由者，應於上訴期間屆滿後20日內向本院補提理由書「切勿逕送
上級法院」。
                                      書記官  高建華
中    華    民    國    98    年    10    月    26    日


司法院資訊處製作；財團法人民間司法改革基金會備份。
